# 三年一期的附注问题，请各位老师帮忙

提问人：1977 时间：2011-08-05 07:15:23
还用单独披露最后一期的母公司财务数据吗?

回答人：chenyiwei
应需要。

提问人：zzh1iin 时间：2011-08-06 19:10:48
前面都是单体，最后一期是合并，然后再披露最后一期的母公司的财务报表 应该是这样吧？

回答人：chenyiwei
也可以这样做。只要体现出个别报表有三年一期，合并报表只有最后的一期，在此原则下可以根据具体情况选择最明晰的列报和披露方式。